# 公司分立、预计负债的账务处理及发票

提问人：lvqiongli3 时间：2021-08-26 22:30:32
版主老师：我之前也请教过一个相关的问题并已经得到您的回复解答：公司是通过存续分立新设的公司，属于同一控制下的分立，分立到新公司的负债大于资产，净资产与实收资本的差额，新设公司应记入资本公积。
这次想咨询的问题是：当时分立到新公司的负债主要是预计负债-售后维修，之前的销售合同是存续公司跟客户单位签订的，分立的时候，售后维修费用还没有实际发生，是一个预估的费用，分立后，如果原销售合同下的设备跟货物在质保期内发生质量问题需要维修，还是由存续公司负责维修，但是维修费用是由新设公司来承担，即存续公司先实施或垫付，新设公司再付款给存续公司。
想请教版主老师：假设分立的时候，预计负债-售后维修费用预估金额是 1000 万，如果后面实际发生的是 1500 万，这超出的 500 万，新设公司是否也应记入资本公积，这 1500 万新设公司是否需要获取发票？
我的理解是：对于分立过来的预计负债，实际发生售后维修费用时不论超支还是节约，差额都调整资本公积。并且新设公司支付这实际发生的1500 万元，也不需要向存续公司索取发票，因为新设公司没有采购货物、服务或者劳务，只是按分立协议的约定，承担了分立的债务清偿义务，虽然债务的金额以后会变动。我这样理解是否正确？

回答人：chenyiwei
假设分立的时候，预计负债-售后维修费用预估金额是 1000 万，如果后面实际发生的是 1500 万，这超出的 500 万，新设公司应计入费用处理，而不能再冲减资本公积。如果有节约的，则新设公司计入收益。
但是，上述处理的前提是：该项预计负债的估计金额就分立日可获得的信息而言是合理的，不存在滥用会计估计的情况。